臺灣高等法院臺中分院刑事判決
111年度上訴字第227號
上  訴  人  
即  被  告  阮建昌



上列上訴人即被告因違反兒童及少年性剝削防制條例等案件，不
服臺灣臺中地方法院110年度訴字第706號，中華民國110年11月1
7日第一審判決（起訴案號：臺灣臺中地方檢察署109年度偵緝字
第1451、1452號），提起上訴，本院判決如下：
    主  文
上訴駁回。
    事  實
一、乙○○於民國103年4月間，於「愛情公寓」交友網站上認識丁
    ○○，雙方於103年5月1日交往。詎乙○○竟意圖為自己不法之
    所有，基於詐欺取財之犯意，自103年6月20日起，陸續向丁
    ○○佯稱其父親因癌症過世，積欠醫藥費逾新臺幣（下同）10
    0萬元，且辦理喪事急需費用，請丁○○代為籌款，俟其公司
    融資金額500萬元撥款後，即會盡速清償借款云云，致使丁○
    ○陷於錯誤，接續於附表編號1至5所示之時間、地點，以附
    表所示之匯款方式，匯款相應編號所示之金額予乙○○，合計
    共12萬2千元。嗣丁○○無法聯繫乙○○，並向禮儀公司詢問查
    無乙○○父親過世之資料，始悉受騙。
二、乙○○於104年8月17日至20日間，透過「愛情公寓」交友網站
    ，與暱稱「慕慕」即代號3481-C10401號少女（86年11月生
    、真實姓名年籍均詳卷，下稱甲 ）聊天相識，嗣乙○○因與
    甲 見面聊天過程中，獲悉甲 當時係未滿18歲之少女。詎乙
    ○○明知自己並無支付對價以包養甲 之真意及能力，竟為滿
    足性慾，基於以詐術誘使少年為有對價之性交行為之犯意，
    透過通訊軟體LINE暱稱「瑋」向甲 傳送：「每月新臺幣9萬
    元至24萬元代價包養，但要看配合度如何，決定每個月包養
    的金額」等文字訊息，對甲 佯稱視其配合程度，願支付每
    月9萬至24萬不等之對價云云，使甲 陷於錯誤，而應允乙○○
    之要求，同意為有對價之性交行為。嗣乙○○於104年8月20日
    上午10時30分許，駕駛車牌號碼000-0000號自小客車，搭載
    甲 前往址設臺中市○○區○○路0段000號之倍蒂雅汽車旅館，
    在該汽車旅館303號房內，乙○○接續以其陰莖插入甲 口腔、
    陰道等方式，與甲 為性交行為1次。嗣經甲 以LINE通訊軟
    體聯繫乙○○，乙○○虛應故事，並置之不理，甲 發覺受騙報
    警處理，始循線查獲上情。
三、案經丁○○、甲 訴由臺中市政府警察局第一分局報告臺灣臺
    中地方檢察署檢察官偵查起訴。
    理  由
一、程序事項：
  ㈠按行政及司法機關所製作必須公開之文書，不得揭露足以識
    別被害人身分之資訊，兒童及少年性剝削防制條例第14條第
    2項前段定有明文。次按宣傳品、出版品、廣播、電視、網
    際網路或其他媒體對下列兒童及少年不得報導或記載其姓名
    或其他足以識別身分之資訊：一、遭受第49條或第56條第1
    項各款行為。二、施用毒品、非法施用管制藥品或其他有害
    身心健康之物質。三、為否認子女之訴、收養事件、親權行
    使、負擔事件或監護權之選定、酌定、改定事件之當事人或
    關係人。四、為刑事案件、少年保護事件之當事人或被害人
    。行政機關及司法機關所製作必須公開之文書，除前項第3
    款或其他法律特別規定之情形外，亦不得揭露足以識別前項
    兒童及少年身分之資訊，兒童及少年福利與權益保障法第69
    條第1項、第2項定有明文。本件告訴人甲 係兒童及少年性
    剝削防制條例犯罪之被害人，且案發時為未滿18歲之少年，
    有兒少性交易案件被害人代號與真實姓名對照表在卷可佐（
    不公開卷第1至2頁），依上開規定，為保護甲 之身分，本
    判決就甲 及其相關可資識別身分之資訊均予隱匿。
  ㈡本判決所引用上訴人即被告乙○○（下稱被告）以外之人於審
    判外之陳述，檢察官、被告於原審及本院審理中均表示同意
    作為證據，審酌上開證據資料製作時之情況，尚無違法不當
    及證明力明顯過低之瑕疵，亦認為以之作為證據應屬適當，
    依刑事訴訟法第159條之5第1項規定，均有證據能力。其餘
    認定本案犯罪事實之非供述證據，查無違反法定程序取得之
    情，依刑事訴訟法第158條之4規定反面解釋，亦具證據能力
    。
二、認定犯罪事實所憑證據及理由：
  ㈠犯罪事實一部分：
    上揭犯罪事實一部分，業經被告於原審及本院審理中坦承不
    諱（原審卷第60、146頁，本院卷第107頁），復經證人即告
    訴人丁○○指訴綦詳（中市警一分偵字第1030027128號（下稱
    警二）卷第3至7、9至11頁，交查卷第4頁正反面，偵22903
    號卷第19至20頁），並有丁○○行動電話通訊軟體LINE與被告
    之對話訊息內容翻拍照片80張（警二卷第15至55頁）、玉山
    銀行103年6月25日、103年7月4日匯款申請書影本2份（警二
    卷第59頁、第63頁）、丁○○提出之郵局、玉山銀行存摺及內
    頁交易明細表影本（警二卷第60至62頁）、中國信託商業銀
    行股份有限公司103年7月24日中信銀字第10322483906865號
    函檢附之被告開戶基本資料、歷史交易查詢報表、帳戶歷史
    交易查詢影本（警二卷第64至68頁）、丁○○之中國信託商業
    銀行（股）公司對帳單影本（警二卷第69頁）、丁○○提出之
    臺中市政府警察局第一分局民權派出所受理刑事案件報案三
    聯單、受理各類案件紀錄表、受理詐騙帳戶通報警示簡便格
    式表及內政部警政署反詐騙案件紀錄表、金融機構聯防機制
    通報單（警二卷第78至82頁）、被告父親阮榮元之個人基本
    資料查詢結果列印（偵緝1452號卷第117頁）、衛生福利部
    中央健康保險署109年12月17日健保中字第1094067482號函
    及所附阮榮元自106年11月至109年10月止之住診就醫申報紀
    錄1份（偵緝1452號卷第121至123頁）、臺北榮民總醫院110
    年1月7日北總企字第1090006669號函暨檢附之阮榮元（病歷
    號：0000000-0）歷次門診紀錄及出院病歷摘要之病歷資料
    複製本一份（偵緝1452號卷第127頁）、衛生福利部中央健
    康保險署110年1月4日健保中字第1094069944號函及所附之
    阮榮元自85年1月1日至106年10月31日之住診就醫申報紀錄1
    份（偵緝1452號卷第131至133頁）、阮榮元之病歷資料（病
    歷○、二全卷）等在卷可佐，足認被告此部分之自白與事實
    相符，堪以採信。
  ㈡犯罪事實二部分：
  ⒈訊據被告固坦承知悉甲 於104年8月間係未滿18歲之少女，且
    2人於104年8月20日上午10時30分許，同在倍蒂雅汽車旅館3
    03號房內等情，惟矢口否認有何與甲 為性交之行為，辯稱
    ：我承認在網路聊天時有以包養為名欺騙甲 ，但案發當天
    是甲 說要洗澡，所以我才會帶她到汽車旅館，在房間內我
    只有親吻及摟抱甲 ，但並沒有與甲 發生性交行為等語。
  ⒉經查，被告於104年8月間，在網路交友平臺「愛情公寓」與
    甲 結識，並獲悉斯時甲 為未滿18歲之少女，2人嗣於104年
    8月20日上午10時30分許，相約至倍蒂雅汽車旅館303室內等
    情，業據被告坦認在卷（原審卷第64頁），核與證人即告訴
    人甲 於警詢及偵查中之證述大致相符（中市警一分偵字第1
    040031553號（下稱警一）卷第26至28頁，偵22647號卷第24
    至26頁），並有指認犯罪嫌疑人紀錄表（警一卷第29至30頁
    ）、兒少性交易案件被害人代號與真實姓名對照表（不公開
    資料卷第1至2頁）、愛情公寓網頁列印（不公開資料卷第3
    頁）、臺中市向陽兒少關懷中心入院轉介單（不公開資料卷
    第56頁）、兒童少年保護及高風險家庭通報表（不公開資料
    卷第57頁正反面）等在卷可佐，首堪認定。
  ⒊被告與未成年之甲 發生性行為之過程，業據甲 迭於警詢、
    偵查及原審審理中證述明確：
　⑴甲 於警詢中證稱：104年8月17日，我在「愛情公寓」交友網
    站上認識被告即自稱「曾瑋智」的男子，對方發送訊息表示
    想要包養我，之後我們改用LINE交談，過程中我有向被告表
    示目前17歲，並於當日下午5時49分許，相約在飲料店見面
    洽談，被告當時開價每月9萬至24萬元，但說要看我床上、
    時間與穿著的配合度再決定實際包養的價格，且表示因為我
    跟家人同住，無法有包養關係，所以要我先租房子，並說會
    先帶我去汽車旅館發生性行為，看我的配合度到哪，再決定
    一個月要給我多少錢，等租到房子後會當場將包養費用給我
    ，第一個月先付一半，過半個月後再付另一半。104年8月20
    日被告開車載我到蓓蒂雅汽車旅館，在房間時被告先要我去
    放洗澡水，我放完洗澡水出來看到被告沒穿褲子，只剩一件
    衣服躺在床上，並要求我躺在他身邊，之後他便撫摸我的胸
    部，也將我的衣服脫掉，也要求我幫他口交，後來被告就將
    生殖器插入我的下體內抽動至射精，他的肚子下緣靠近鼠蹊
    部有3到5顆痣等語（警一卷第26至28頁）。
　⑵甲 於偵查中證稱：我於104年8月17日，在「愛情公寓」交友
    網站上認識暱稱「瑋」的被告，我的暱稱是「慕慕」，被告
    先發送一則訊息詢問我願不願意讓他照顧，說要包養我，後
    來我們改用LINE聯繫，因為我不了解包養的意思，當天便跟
    他相約在飲料店見面，見面時我穿著高中制服，被告知道我
    還沒有滿18歲，被告稱包養的內容是9萬至24萬元，金額由
    我的穿著、時間、性行為的配合度來決定，並要求我必須外
    租屋，我考慮後覺得他開的價錢很吸引我，便同意20日跟他
    去蓓蒂雅汽車旅館，一進去房間被告先要我去放洗澡水，後
    來我們躺在床上時，被告先撫摸我的身體，且將我的頭壓到
    他的下體，示意要我幫他口交，之後也將生殖器插入我的下
    體直到射精，我記得被告的肚子下緣有3至5顆痣。結束後被
    告說包養的費用是每月15萬元，並說等簽完租屋合約，就會
    將現金7萬5千元給我，第一個月是分2次給等語（偵22647號
    卷第24至26頁）。
　⑶甲 於原審審理中證稱：我跟被告LINE對話中提到的「敲價」
    ，是指被告開了一個範圍的包養價格，沒有給我一個確定的
    價格，他說確切的金額要等到發生性行為之後，視我的配合
    度他再決定，104年8月20日我們去蓓蒂雅汽車旅館就是要敲
    價，案發當天在汽車旅館內，被告要我去放洗澡水及沖身體
    ，我有替被告口交，被告也有將生殖器插入我的生殖器，在
    口交時我有看到被告肚子下緣靠近鼠蹊部附近有3至5顆痣，
    被告後來說包養費用是每月15萬元等語（原審卷第109至114
    頁）。
　⑷綜觀甲 歷次之證述內容，其就在網路「愛情公寓」交友平臺
    與被告相識，因被告包養之邀約，後續改以LINE聯繫互動及
    相約見面，嗣甲 即依被告當面說明之包養流程，於104年8
    月20與被告至蓓蒂雅汽車旅館，並與被告發生性行為，以決
    定每月包養之價格，最終被告稱每月包養費用15萬元等案發
    過程始末情節與主要核心事實，無不描述詳盡具體，且互核
    一致，無明顯矛盾齟齬之瑕疵，復經具結擔保其證言之可信
    性，佐以甲 事發後迄今未向被告求償索賠，此經甲 於原審
    審理中結證明確（原審卷第114頁），且為被告所是認（原
    審卷第145頁），堪認甲 當無甘冒誣告、偽證刑責，或刻意
    虛構情節誣陷被告之動機與誘因，具高度可信性，當無恣意
    摒棄其上開證詞而不予採信之理。
  ⒋觀諸被告與甲 間之LINE對話紀錄內容，被告以暱稱「瑋」於
    104年8月17日傳送：「『正統養』一個月價：A+B+C＝一個月價
    。A.外型打扮3-8萬。B.時間多寡3-8萬。C.配合度3-8萬。
    」「『正統包養』條件規矩：1.時限最少一年。2 .女方要有
    地點。3.一個月價分二次給。4.地點開銷男方另付。5.如需
    承租地點，則第二個月起男方另付。」「流程：1.看照~溝
    通。2.碰面敲價。當天碰面敲價後雙方一起確定女方地點，
    確定後男方給一個月價一半及屋內所需購物金二萬」等文字
    訊息；另於104年8月18日以LINE再次向甲 表示：「敲價後
    一起看房子並決定房子，確定租好房子，給一個月價的一半
    及購買房子所需物品的金額二萬」等語，此有LINE對話紀錄
    及對話擷圖在卷可查（不公開卷第4、8、13至16、33頁），
    無不與甲 所證稱包養之具體流程、被告要求其在外租屋、
    第一個月先給付包養金額半數之情節，全然吻合相符，甲 
    證述其與被告在前述汽車旅館內為性交之事實，應非虛言，
    足堪採憑。
　⒌此外，原審於審理期日，命法警帶同被告至適當處所，依甲 
    指訴之內容，勘驗被告之身體特徵，經勘驗結果，在被告腹
    部下方及大腿靠近鼠蹊部位處，確有肉眼可見之黑褐色斑點
    等情，有勘驗照片在卷可查（置於原審彌封袋內），雖或因
    照片解析度問題，無從精確辨識該等斑點之數量，惟分布位
    置核與甲 於偵查及原審審理中所證述：我記得替被告口交
    時有看到他的肚子下緣有3至5顆痣相符，適足作為甲 前揭
    指訴真實性之補強證據。
　⒍被告雖以甲 要洗澡才會去汽車旅館云云置辯。惟查：被告於
    104年8月18日，先以LINE向甲 表示「討厭黑色及跨褲和寬
    鬆褲或裙。喜愛的是白色系，貼身或緊身褲或裙」，嗣甲 
    於約定見面日前一日之104年8月19日，依循被告之喜好要求
    ，傳送其不同衣著風格之照片供被告挑選等情，有LINE對話
    紀錄與擷圖存卷可憑（不公開卷第8、40至43頁），顯見甲 
    確有配合被告之偏好裝扮，核與上述「敲價」中之「外型打
    扮」項目相符；復參諸被告於原審審理中供承：在汽車旅館
    房間內我有穿著內衣，褲子有脫掉，我有摟抱及親吻甲 ，
    甲 去洗澡前我也有看到她全裸等語（原審卷第143至145頁
    ），可知斯時被告與甲 2人共處一室，被告甚已褪去外衣、
    褲子，並有對甲 為摟抱、親吻等含有性暗示且逾越男女相
    處分際之親密行止，而甲 於104年8月17日甫與被告在網路
    相識，如前所述，可知雙方無任何男女感情之依附關係，或
    有何深厚之信賴基礎，且依其等之年齡差距，殊難想像甲 
    會僅因有盥洗需求而同意與被告2人單獨前去汽車旅館，更
    何況甲 於案發當日與被告見面前，即有向被告表示「我們
    再約晚一點好不好」、「我需要一些時間準備」、「洗澡、
    化妝、去領錢」等語，此有LINE對話內容擷圖在卷可考（不
    公開卷第46頁），甲 明確表示欲先梳洗而推延約定之敲價
    時間，被告上開所辯與日常生活經驗及事理常情有悖，亦與
    客觀事證齟齬，顯屬事後避重就輕之詞，不足採信。
　⒎被告曾於原審聲請傳喚甲 之胞弟，欲證明其在汽車旅館房內
    未與甲 為性交行為，然業經原審判決略以：被告犯罪事實
    二犯行已臻明確，且案發時僅被告與甲 同在汽車旅館房內
    ，被告聲請傳喚甲 之胞弟，與本案無重要關聯，不足以推
    翻被告犯罪事實二犯行之認定，因而駁回此證據之聲請。經
    核並無不當。另被告與本案相關之身體特徵，業經原審當庭
    勘驗如前述，被告就同一證據於本院審理中請求再驗一次（
    見本院卷第106頁），即應認為不必要，併予說明。
　㈢綜上所述，本案事證明確，被告犯罪事實一、二之犯行均堪
    以認定，自應予依法論科。
三、法律適用之說明：
　㈠按刑法第339條業於103年6月18日修正公布，並於同年6月20
    日施行。被告犯罪事實一之詐欺取財犯行，係在刑法第339
    條修正施行之日及其後所為，自應適用現行刑法第339條之
    規定。原審判決事實欄已載明被告此詐欺取財犯行之著手及
    接續實行時間，核屬上開修正施行之日及其後所為，其理由
    欄關於法律修正僅就如後述「兒童及少年性剝削防制條例」
    說明之，並未認此部分犯行應適用修正前刑法第339條之規
    定，據上論斷欄亦載明應依現行刑法第339條第1項判決，參
    以原審判決書附錄之法條為現行刑法第339條法條全文，整
    體觀察原審判決上開論述，其就被告犯罪事實一之詐欺取財
    犯行，應係依現行刑法第339條之規定論科無誤。基此，原
    審判決第10頁第21行關於「故核被告就犯罪事實一所為，係
    犯修正前刑法第339條第1項之詐欺取財罪」之記載，其中「
    修正前」3字，應屬贅載，基於無害違誤原則，由本院逕予
    更正即可。　　
　㈡查被告犯罪事實二犯行相關之「兒童及少年性交易防制條例
    」，於104年2月4日修正公布法律名稱更為「兒童及少年性
    剝削防制條例」及全文55條條文，並自106年1月1日施行。
    修正前兒童及少年性交易防制條例第23條第1項、第2項規定
    ：「（第1項）引誘、容留、媒介、協助或以他法，使未滿1
    8歲之人為性交易者，處1年以上7年以下有期徒刑，得併科
    新臺幣3百萬元以下罰金。以詐術犯之者，亦同。（第2項）
    意圖營利而犯前項之罪者，處3年以上10年以下有期徒刑，
    併科新臺幣5百萬元以下罰金」，修正後移列至兒童及少年
    性剝削防制條例第32條第1項、第2項：「（第1項）引誘、
    容留、招募、媒介、協助或以他法，使兒童或少年為有對價
    之性交或猥褻行為者，處1年以上7年以下有期徒刑，得併科
    新臺幣3百萬元以下罰金。以詐術犯之者，亦同。（第2項）
    意圖營利而犯前項之罪者，處3年以上10年以下有期徒刑，
    併科新臺幣5百萬元以下罰金」，修正後之法定刑並未變動
    ，雖新法將「未滿18歲之人」變更為「兒童或少年」、「性
    交易」變更為「有對價之性交或猥褻行為」，僅為用語變更
    ，實質上未變動構成要件，新法增列「招募」之行為態樣，
    則與被告之犯行無涉，是上開修正僅係作條次移列及文字修
    正，對被告無不利之可言，依一般法律適用原則，應逕行適
    用裁判時之法律即兒童及少年性剝削防制條例第32條之規定
    。檢察官起訴書認此部分犯行應適用被告行為時之兒童及少
    年性交易防制條例第23條第1項規定論處，容屬誤會。
　㈢兒童及少年性剝削防制條例第32條第1項規定，以被害人本即
    有性交易之意願，惟經由被告以容留、媒介、協助等方式進
    而為性交易；抑或本無意願，然因被告以引誘、招募、詐術
    （例如訛以如為性交易，即與其交往或結婚云云）等和平手
    段，使其萌生性交易之意願，並為性交易（最高法109年度
    台上字第5045號判決意旨參照）。所稱對價關係，係指當事
    人間主觀上有以之為性交對價之認識及合意，即足當之；至
    於該對價是以現金、實物或抵債方式為之，均無涉於該罪名
    之成立（最高法院110年度台上字第272號判決意旨參照）。
　㈣復按兒童及少年性剝削防制條例第32條第1項規定：「引誘、
    容留、招募、媒介、協助或以他法，使兒童或少年為有對價
    之性交或猥褻行為」為犯罪構成要件，並未限定受引誘之兒
    童或少年必須與「他人」為有對價之性交或猥褻行為，始足
    當之。蓋該條例之立法意旨，乃為防制兒童及少年遭受任何
    形式之性剝削，故該條例之解釋自應由保護兒童及少年之立
    場出發，該條例第32條第1項之處罰對象，自不限於使被害
    人與他人為有對價之性交或猥褻行為者，即令使被害人與其
    本人為有對價之性交或猥褻行為，亦構成該罪；又所謂「詐
    術」及「引誘」，其手法均有賴行為人提供訊息資訊為基礎
    ，「詐術」係以錯誤之訊息使被害人陷於錯誤而為決定，「
    引誘」則以話術激起被害人內心意願。（最高法院100年度
    台上字第3298號判決、最高法院110年度台上字第1530號判
    決意旨參照）。經查，被告於原審審理中供承：我說要用9
    萬至24萬元為代價包養甲 是要詐騙她，我沒有要包養之意
    等語明確（原審卷第144頁），足徵被告自始無包養之意願
    與能力，而以此不實事項訛詐甲 ，致使甲 同意為性交行為
    ，被告上開所為顯屬「詐術」無訛。
四、論罪科刑：　
　㈠核被告就犯罪事實一所為，係犯刑法第339條第1項之詐欺取
    財罪；就犯罪事實二所為，則係犯兒童及少年性剝削防制條
    例第32條第1項後段之以詐術使少年為有對價之性交行為罪
    【公訴意旨認被告係犯修正前之兒童及少年性交易防制條例
    第23條第1項之引誘未滿十八歲之人為性交易罪嫌，容有未
    洽，惟二者基本犯罪事實相同，僅犯罪之態樣有所不同，尚
    不生變更起訴法條之問題，毋庸變更起訴法條（最高法院97
    年度台上字第202號判決意旨參照）】。又兒童及少年性剝
    削防制條例規定，係針對兒童或少年所設之特別規定，依兒
    童及少年福利與權益保障法第112條第1項但書之規定，毋庸
    再依該條項前段規定加重其刑。
　㈡被告於犯罪事實二所示之時間、地點，將其生殖器插入甲 口
    腔及下體等多數性交行為，主觀上均係出於單一行為決意，
    且各該行為具有時、空上之緊密關連，復俱係侵害甲 之同
    一法益，則該等行為舉止之獨立性極為薄弱，在刑法評價上
    ，以視為數個舉動之接續施行，合為包括之一行為予以評價
    ，較為合理，應論以接續犯之一罪。起訴書未敘及被告有將
    生殖器插入甲 口腔之性交行為，然此部分與被告將其生殖
    器插入甲 下體之性交行為，核屬接續犯之關係，自為起訴
    效力所及，應併予審理。
　㈢被告所犯上開2罪，犯意各別，行為互殊，應予分論併罰。
　㈣刑法第47條第1項規定累犯處罰「加重本刑至二分之一」，採
    「必加主義」，司法院釋字第775號解釋以其不分情節，一
    律須加重最低本刑，於不符合刑法第59條所定要件之情形下
    ，致生行為人所受之刑罰超過其所應負擔罪責之個案，不符
    罪刑相當原則、比例原則，於此範圍內，在刑法第47條第1
    項修正前，為避免發生上述罪刑不相當之情形，法院應斟酌
    個案，裁量是否依該規定加重最低本刑。被告前因偽造文書
    、傷害、恐嚇取財得利等案件，經臺灣臺北地方法院97年度
    聲減字第235號裁定減刑及定應執行刑3年7月確定，於102年
    10月17日（起訴書誤載為102年12月17日）縮短刑期假釋出
    監，並於102年11月27日因假釋期滿未經撤銷而視為執行完
    畢等情，有臺灣高等法院被告前案紀錄表在卷可稽。原審判
    決以被告論以累犯之前科與本案之犯罪類型、手段與罪質等
    方面固稍有差異，惟被告理當因長期刑罰之執行生警惕教化
    作用，期待其復歸社會後能誠摯悔悟，改過遷善，然被告竟
    未謹記教訓，於假釋期滿未及1年，猶漠視法紀而為本案犯
    行，足見前罪之徒刑執行成效不彰，因認被告主觀上具特別
    之惡性，而有刑罰反應力薄弱之情形，綜合全案情節，就被
    告所犯2罪，均應依刑法第47條第1項規定，加重其刑。經核
    並無致被告所受刑罰超過所應負擔罪責，或其人身自由因此
    遭受過苛侵害之情形，且與罪刑相當原則無違，並無不當。
　㈤原審法院因認被告之罪證明確，爰以行為人之責任為基礎，
    審酌被告正值壯年，不思以正途獲取財物，竟貪圖利益，對
    丁○○施以詐術而詐取財物，顯然欠缺尊重他人財產權之觀念
    ，並破壞人際間之信賴關係；又其明知甲 於案發時為未滿1
    8歲之少年，心智發育尚未完全健全，對於性行為缺乏完全
    自主判斷能力，竟向甲 訛稱願以高價包養，以此不實事項
    欺瞞甲 ，使對方陷於錯誤而與其為有對價之性交行為，足
    見被告法紀觀念淡薄，價值觀念偏差，所為損害未成年少女
    身心之健全發展，實屬不該，惡性非輕，復衡以被告就此部
    分始終否認犯行，未見任何悔悟之心，迄今未與甲 達成和
    解，以彌補犯罪所生損害，應予嚴懲；惟考量被告就犯罪事
    實一部分坦承犯行，且與丁○○達成調解，願賠償12萬2千元
    ，有原審110年度中司刑移調字第759號調解程序筆錄、公務
    電話紀錄（原審卷第71至72、149頁），兼衡被告犯罪之動
    機與目的、犯罪手段、犯罪情節、前科素行、對丁○○、甲 
    之侵害程度，暨其自陳為高工肄業、目前從事自助餐工作、
    月收入約2萬7千元、已婚、育有2名未成年子女、整體經濟
    狀況勉持（原審卷第146頁）之智識程度、經濟與家庭生活
    狀況等一切情狀，分別量處有期徒刑5月，諭知易科罰金之
    折算標準（犯罪事實一）、有期徒刑1年8月（犯罪事實二）
    ，以示懲儆。復對沒收部分說明：被告犯罪事實一所詐得之
    犯罪所得合計12萬2千元，扣除前述調解筆錄履行賠償即發
    還予被害人丁○○外，剩餘之差額部分，基於徹底剝奪犯罪所
    得之沒收制度立法意旨，仍應依刑法第38條之1第1項前段、
    第3項之規定，諭知沒收之，於全部或一部不能沒收或不宜
    執行沒收時，追徵其價額。又日後檢察官執行時，被告如已
    依調解條件將前揭犯罪所得之全部或一部返還被害人丁○○，
    檢察官自無庸就已實際合法返還被害人丁○○之部分重複執行
    沒收等旨。核其認事用法均無違誤，量刑亦屬妥適，應予維
    持。被告就犯罪事實一部分，上訴指摘原審判決過重，以其
    已成立調解、有家庭經濟壓力為由，請求
　　從輕量刑，惟查原審就上開情事已詳為審酌，量刑刑度未逾
    越法定刑度，復未濫用自由裁量之權限，且無輕重失衡之情
    形，被告之上訴量刑主張，無非係對原審判決量刑權之適法
    行使任意指摘，尚屬無據；另就犯罪事實二部分，被告上訴
    猶執陳詞否認犯行，惟被告此部分犯行，業經調查認定如前
    。被告上訴為無理由，均應予駁回。
據上論結，應依刑事訴訟法第368條，判決如主文。
本案經檢察官林俊杰提起公訴，檢察官丙○○到庭執行職務。
中　　華　　民　　國　　111 　年　　4 　　月　　 7　　日
            刑事第六庭    審判長法　官   張  靜  琪
  　　　　　　　　 　　　　　   法　官   劉  柏  駿
   　 　　　　　　　　　　      法　官   許  冰  芬     
以上正本證明與原本無異。
 詐欺罪部分（犯罪事實一）不得上訴；其餘得上訴。    
如不服本判決應於收受送達後20日內向本院提出上訴書狀，其未
敘述上訴理由者，並得於提起上訴後20日內向本院補提理由書（
均須按他造當事人之人數附繕本）「切勿逕送上級法院」。因疫
情而遲誤不變期間，得向法院聲請回復原狀。

                               書記官  陳  怡  芳

中　　華　　民　　國　　111 　年　　4 　　月　　7 　　日
附表：
編 號 匯款時間 匯款地點 匯款方式 匯款帳戶 匯入帳戶 匯款金額（ 新臺幣） 1 103年6月25日上午11時許 臺中市○ 區○○路 0 ○000 號玉山銀 行 臨櫃匯款 現金 乙○○之中國信託銀 行000-000000000000 號帳戶 3萬元 2 103年6月28日中午12時許 臺中市○ 區○○路 0 ○000 號玉山銀 行ATM ATM匯款 丁○○之玉山銀 行（808 ）0000 000000000 帳號 金融卡 乙○○之中國信託銀 行000-000000000000 號帳戶 3萬元 3 103年6月28日下午12時30分許 臺中市○ 區○○路 000 號之 中華郵政 英才路郵 局 ATM匯款 丁○○之郵局（ 700）000000000 0000號帳戶 乙○○之中國信託銀 行000-000000000000 號帳戶 3萬元 4 103年7月4日下午3時許 臺中市○ 區○○路 0 ○000 號玉山銀 行ATM ATM匯款 丁○○之玉山銀 行（808 ）0000 000000000 帳號 金融卡 乙○○之中國信託銀 行000-000000000000 號帳戶 3萬元 5 103年7月4日下午3時許 臺中市○ 區○○路 0 ○000 號玉山銀 行 臨櫃匯款 現金 乙○○之中國信託銀 行000-000000000000 號帳戶 2仟元